臺灣高雄地方法院民事判決
111年度鳳簡字第216號
原      告  林憶惠  
被      告  邱群祥  
上列當事人間請求損害賠償事件，經本院於民國111年7月7日言
詞辯論終結，判決如下：
    主    文
原告之訴及假執行聲請均駁回。
訴訟費用由原告負擔。
    事實及理由
一、原告主張：被告承攬原告位於高雄市○○區○○街00號5樓住處
    （下稱系爭住處）之浴廁漏水修繕工程，並於民國110年8月
    27日開始施作工程，原告因見被告工作潦草，故一再叮嚀被
    告不可將施工之廢棄物（下稱系爭廢棄物）放置在系爭住處
    之客廳，並告知系爭住處大樓社區有空地讓被告放置系爭廢
    棄物，詎被告未依工程標準作業程序做好安全措施，竟將系
    爭廢棄物零散堆置在系爭住處之客廳，亦未依系爭住處社區
    規約將系爭廢棄物移置系爭住處社區空地，致原告於同年月
    28日凌晨4時許行經系爭住處之客廳時，遭系爭廢棄物絆倒
    而撞到頭部（下稱系爭事故），因而受有頭部外傷併右眉撕
    裂傷之傷害（下稱系爭傷害）。原告因系爭事故支出醫療費
    用新臺幣（下同）4,000元、除疤手術費用166,000元及350
    元（自費）、營養補給品費用10,000 元，另原告因系爭傷
    害無法工作2個月，依原告薪資每月30,000元計算，此段期
    間不能工作之損失為60,000 元（計算式：30,000×2＝60,000
    ），上開損失合計共240,350元(計算式：4,000＋166,000＋35
    0＋10,000＋60,000＝240,350 )。為此，爰依侵權行為法律關
    係提起本件訴訟等語。並聲明：㈠被告應給付原告240,350 
    元及自起訴狀繕本送達翌日起至清償日止，按週年利率5%計
    算之利息；㈡原告願供擔保，請准宣告假執行。
二、被告則以：被告沒有過失。本件修繕工程係屬小型工程，所
    產生之廢棄物甚少，待施工完成會一次清運處理，且被告有
    將系爭廢棄物裝袋並靠牆整齊擺放在系爭住處客廳，並不影
    響原告行走動線。施作工程前及工程期間原告從未告知不可
    將系爭廢棄物放在系爭住處客廳，且未曾指示被告應將系爭
    廢棄物放置於系爭住處大樓社區空地，更未告知該社區空地
    在何處，被告至今仍不知該社區空地在哪裡。又原告並未舉
    證其所受系爭傷害是因系爭廢棄物所致，亦未提出醫療費用
    及營養補給品費用單據，況營養補給品並非必要之醫療費用
    ，且其提出之診斷證明書並未記載應休養2個月，故原告並
    無不能工作之損失等語，資為抗辯。並聲明：㈠原告之訴駁
    回；㈡如受不利之判決，願供擔保請准宣告免為假執行。
三、得心證之理由：
　㈠按當事人主張有利於己之事實者，就其事實有舉證之責任，
    民事訴訟法第277條前段定有明文。又按民法第184條第1項
    前段規定侵權行為之成立，須行為人因故意過失不法侵害他
    人權利，亦即行為人須具備歸責性、違法性，且不法行為與
    損害間有相當因果關係，始能成立。又主張侵權行為損害賠
    償請求權之人，對於侵權行為之成立要件應負舉證責任；而
    同法第184條第1項後段及第2項所規範之侵權行為態樣，需
    以行為人故意以背於善良風俗之方法加損害於他人或有違反
    保護他人法律之行為並其違反保護他人法律之行為與損害之
    發生間有相當因果關係等為其要件(最高法院89年度台上字
    第2560號、100年度台上字第328號、100年度台上字第390號
    判決意旨參照)。再按，損害賠償之債，以有損害之發生及
    有責任原因之事實，並二者之間，有相當因果關係為成立要
    件。故原告所主張損害賠償之債，如不合於此項成立要件者
    ，即難謂有損害賠償請求權存在(最高法院48年度台上字第4
    81號判決意旨可供參照)。
　㈡原告主張被告有侵權行為事實，並請求被告賠償其所受損害
    ，而被告則否認其有過失以及原告所受系爭傷害係因系爭廢
    棄物所致等情，揆諸前揭說明，應由原告就被告因故意過失
    不法侵害其權利之有利事實，負舉證之責。原告固提出其受
    傷照片以及系爭住處大樓放置廢棄物處所之照片在卷為佐(
    本院卷第15至17頁、第99至123頁)，然前開照片無法證明被
    告施工過程及堆放系爭廢棄物方式有何不當之處。被告雖對
    於原告主張其於110年8月27、28日施工，將系爭放棄物堆放
    於系爭住處客廳裡一情不爭執(本院卷第128頁)，然經核閱
    原告對被告提起過失傷害刑事案件中原告所提出系爭住處客
    廳及系爭廢棄物擺設位置示意圖照片(見警卷第9頁)可見，
    依原告所指系爭廢棄物放置地點分別為靠牆及靠屏風放置，
    並非直接橫置於客廳中央或走道處，依前開原告所指系爭廢
    棄物放置位置，難認有明顯阻擋居住其內之住戶往來通行路
    徑之情形。且該照片乃原告事後所拍攝，系爭廢棄物均已移
    走，更無從證明原告指稱被告堆置系爭廢棄物不當導致原告
    受傷之事實為真。況且，系爭住處於事發前既有施工之情形
    ，原告身為具有注意能力之成年人，於日常生活作息行走之
    間，自應具有迴避系爭廢棄物堆置地點謹慎行走以避免遭絆
    倒受傷之能力，倘因居住於該環境中之人疏於日常風險之自
    我注意責任，而不甚誤觸系爭廢棄物而跌倒受傷，亦核屬原
    告個人疏於自我防範意外之發生之情事，即難以其受傷之結
    果，遽而推定被告具有故意或過失責任。
  ㈢原告雖主張被告未依系爭住處社區規約將系爭廢棄物移置系
    爭住處社區空地云云，然被告否認原告曾帶領其去看該空地
    及要求將系爭廢棄物放置在空地等情(本院卷第143頁)。經
    查，原告陳稱該放置廢棄物之空地照片是其受傷後人比較清
    醒的時候去拍攝的(本院卷第143頁)，而原告並未能證明其
    曾於受傷前要求被告將系爭廢棄物放置於大樓空地之事實。
    況縱使原告曾有此要求，然系爭廢棄物放置地點並未有礙通
    行安全，原告受傷之結果難以歸責於被告，已如前述；而原
    告所稱社區規約僅屬拘束住戶之約定，核與被告無直接關聯
    。故縱然原告曾要求被告將系爭廢棄物堆放至大樓空地，亦
    難據此即認定被告應就原告受傷之結果擔負侵權行為責任。
    原告仍應就被告有何故意過失不法侵害他人權利之行為，抑
    或有故意以背於善良風俗之方法加損害於他人或有違反保護
    他人法律之行為，負積極舉證之責。
四、綜上所述，原告未能證明被告有何故意過失侵害其權利，或
    故意以背於善良風俗之方法加損害於他人或有違反保護他人
    法律之行為，且其損害結果與被告侵權行為間具有相當因果
    關係，則原告依侵權行為法律關係請求被告給付240,350 元
    及自起訴狀繕本送達翌日起至清償日止，按週年利率5%計算
    之利息，並無理由，應予駁回。原告之訴既經駁回，其假執
    行之聲請亦失所附麗，應併予駁回。
五、本件為判決之基礎已臻明確，兩造其餘攻防方法及所提之證
    據，經核於判決之結果不生影響，自無庸逐一論述，併此敘
    明。
六、據上論結，本件原告之訴為無理由，依民事訴訟法第78條，
    判決如主文。 
中　　華　　民　　國　　111 　年　　7 　　月　　29　　日
                  鳳山簡易庭   法　 官    謝琬萍
以上正本係照原本作成。
如不服本判決，應於送達後20日內，向本院提出上訴狀並表明上
訴理由，如於本判決宣示後送達前提起上訴者，應於判決送達後
20日內補提上訴理由書（須附繕本）。
中　　華　　民　　國　　111 　年　　8 　　月　　1 　　日
                                書記官    林麗文